Minutes et répertoires du notaire Jean DEMAS, 25 janvier 1612 - 1er janvier 1666 (étude XXI)
Archives nationales
- Répertoire(s) de Jean DEMAS, 1587 - 2 janvier 1666; MC/RE/XXI/1 - MC/RE/XXI/2
  - Répertoire. 1630, 1er janvier - 1666, 2 janvier, 1er janvier 1630 - 2 janvier 1666; MC/RE/XXI/2
    - GOBELIN (Balthazard), juillet 1634
      Gobelin, Balthazard
    - MAUPEOU (de), juillet 1634
    - MARCHANDS et ECHEVINS de la ville de Paris § Le prévôt des MARCHANDS et ECHEVINS de la ville de Paris, juillet 1634
    - GOBELIN (Pierre), juillet 1634
      Gobelin, Pierre
    - VAUCORBEIL (Jean de) (Marie de) § Transaction, 11 juillet 1634, octobre 1638, janvier, mars, avril, juillet, octobre, décembre 1639, janvier, mars, avril, mai, juin, août, septembre, décembre 1640, 1641, 1642 et 1643., 11 juillet 1634 - 1643
      accord; Vaucorbeil, Jean de; Vaucorbeil, Marie de
    - GONTAUT de BIRON (Jean de), septembre 1634
      Gontaut de Biron, Jean de
    - GUÉNÉGAUD (Jean de), septembre 1634
      Guénégaud, Jean de
    - GONDI (Pierre de), octobre 1634
      Gondi, Pierre de
    - JOIGNY (comte de), octobre 1634
      Joigny, comte de
    - DU PLESSIS (André) § Demas., novembre 1634
      Du Plessis, André
    - SAINT-MERRI (Le chapitre de) § Le chapitre de SAINT-MERRI au profit du chapitre de Saint-Médéric.; Mre de VAUCORBEIL au chapitre de SAINT-MERRI, 1635; (I); (X)
    - PONICA (Thobie de) Ambassadeur du duc de Vimar (Weimar) ?, 1635
      Ponica, Thobie de
    - POMPADOUR (Philbert, vicomte de), 1635
      Pompadour, Philbert de
    - MONTMORENCY (François Henry de), 1635; (V)
      Montmorency, François Henry de
    - LIGNY (Charlotte de), 1635; (II)
      Ligny, Charlotte de
    - LA ROCHE-LAMBERT (Jean de), 1635; III
      La Roche-Lambert, Jean de
    - LA NOUE (Anne de), 1635
      La Noue, Anne de
    - JAMILHAC (Jacques de) Sr de Saint-Jean de Ligours, 1635; XI
      Jamilhac, Jacques de
    - FOIX (Henry de) de LA VALLETTE, 1635; (X)
      Foix, Henry de
    - CAUMONT (Anne de) comtesse de SAINT-PAUL § etc. .., 1635; (IV)
      Caumont, Anne de (1575-1642)
    - SORBON (Henry de), 1635
      Sorbon, Henry de
    - VALOIS (Judith de), mai 1635
      Valois, Judith de
    - ANGENNES (Jacques d'), mai 1635
      Angennes, Jacques d'
    - RAVESTEYN (Cornélisse) Marchand Hollandais. § Testament de Cornélisse RAVESTEYN; notaire maître Demas, juin 1635
      testament; Ravesteyn, Cornélisse
    - LA ROCHEFOUCAULD (Isaac de) Baron de BOISSAC, juillet 1635
      La Rochefoucauld, Isaac de
    - VETZ (Martin) Gentilhomme Zélandais, août 1635
      Vetz, Martin
    - LA FORCE (Charles de), 1636; X
      La Force, Charles de
    - GAUDON de LA RALLIERE (Samuel), 1636; (III)
      Gaudon de La Ralliere, Samuel
    - SAINT-LAZARE (Le prieuré), 1636; (VII)
      Saint-Lazare, Le prieuré
    - POLIGNAC (Louis de), 1636
      Polignac, Louis de
    - NEUFBOURG (de), 1636; V
      Neufbourg, de
    - MEAUX (Antoine de) Baron de SURVILLE, 1636
      Meaux, Antoine de
    - MARILLAC (Marguerite de), 1636; (XII)
      Marillac, Marguerite de
    - LORRAINE (Henry de), 1636; X
      Lorraine, Henry de
    - L'ESPINASSE (Antoine-Charles de), 1636; III
      L'Espinasse, Antoine-Charles de
    - VALU (de) sieur de PASSY, décembre 1636; XII
    - DUCHESNE (André) Historiographe § (à Jean de VEAUCORBEIL, son beau-frère), 1637; (VII)
      Duchesne, André
    - DU BELLAY (Pierre), 1637; (I)
      Du Bellay, Pierre
    - DES ESSARTS (Isaac) Charles-Philippe de MAZANCOURT, vicomte de CORMES à Isaac DES ESSARTS., 1637; II
      Des Essarts, Isaac
    - CONFLANS (Henry de), 1637; II
      Conflans, Henri de
    - CHOISEUL (Roger de), 1637; (X)
      Choiseul, Roger de
    - CHAPELAIN (Sébastien et Marguerite), 1637; II
      Chapelain, Sébastien; Chapelain, Marguerite
    - CHAPELAIN (Marie), 1637
      Chapelain, Marie
    - BOURGES (Jean de), 1637; (VII)
      Bourges, Jean de
    - SUISSES (Les colonel et capitaines des), 1637
      Suisses, Les colonel et capitaines des
    - SCHOMBERG (Charles de) duc d'ALLUIN § Les Ursulines de Montdidier à Charles de SCHOMBERG; Louis de MELEY, procureur de Charles de SCHOMBERG etc..., 1637 - 1646; (I)
      Schomberg, Charles de
    - SAINT-DENIS-de-la-CHASTRE (Prieuré) § Le prieur du Prieuré SAINT-DENIS-de-la-CHASTRE, 1637; (IX)
      Saint-Denis-de-la-Chastre, Prieuré
    - DU RIÉ (Marie), 1637; (IV)
      Du Rié, Marie
    - MONTDIDIER (Les Ursulines de) § François de LONANCOURT à la requête des Les Ursulines de MONTDIDIER à Charles de SCHOMBERRG duc d'ALLUIN., janvier 1637; I
      Montdidier, Les Ursulines de
    - ORLÉANS (Eglise Notre-Dame de la Conception d'), juillet 1637; (VII)
      Orléans, Eglise Notre-Dame de la Conception d'
    - GONDY (Hippolyte de) veuve de Léonne de LA MAGDELAINE § Procuration de Hippolyte de GONDY à Louis MELLIN; Constitution de Hippolyte de GONDY veuve du marquis de RAGNY, épouse du duc de LESDIGUIERES, et Antoine PORTELOT; Transport par Hippolyte de GONDY à Louis de MELUN. 36e acte; 7e acte; 7e acte. novembre 1637, août 1640 et mars 1643., novembre 1637 - mars 1643
      procuration; Gondy, Hippolyte de
    - § Guillaume de VILAINE et Pierre de COMPANS., 1638; V
      Compans, Pierre de
    - § Mariage de Claude de VILLIERS et Catherine de LA VARENNE, comtesse de VERTUS., 1638; V
      contrat de mariage; Villiers, Claude de
    - § Bail à loyer entre François BERTRAND, intendant des affaires de M. l'abbé de Saint-Victor, la Marquise d'URFÉ et la duchesse de CRAY. 42e acte d'octobre, 1638
      bail; Urfé, Marquise d'
    - § Mre de Saint-Rémy et dame Françoise de SCHOMBERG, comtesse DU LUDE., 1638; VII
      Schomberg, Françoise de
    - § Transport par Louis de SAINT-SIMON à Pierre FLAMENT; Transport par Louis de SAINT-SIMON à Gu. SAVARY. 30e acte de mai 15e acte de novembre., 1638
      Saint-Simon, Louis de
    - § Les MINIMES de la Place Royale., 1638; VII
    - § Les religieux de Montmartre à Marie-Charlotte de BALSAC, dame de BASSOMPIERRE; Inféodation par dame Marie-Charlotte de BALSAC à Pierre HENRYOT., février 1638 - janvier 1645
    - SAINT-SIMON (Charlotte de) § Dame Charlotte de SAINT-SIMON, 1639; (VIII)
      Saint-Simon, Charlotte de
    - PERAULT (Louis-Charles), 1639; (VI)
      Perault, Louis-Charles
    - MARILLAC (Innocente de) § Dame Innocente de MARILLAC, 1639; (I)
      Marillac, Innocente de
    - LYERE d'OSTEROYE (Guil. de) Ambassadeur., 1639; IX
      Lyere d'Osteroye, Guil. de
    - LONGCHAMP (les religieuses de), 1639; VIII
      Longchamp, les religieuses de
    - LA MARCK (Henry Robert de), 1639; I
      La Marck, Henry Robert de
    - LAISTRE (Jacques de), 1639; (VII)
      Laistre, Jacques de
    - LA CHAPELLE (Marie de) § Dame Marie de LA CHAPELLE, 1639; II
      La Chapelle, Marie de
    - JOUETS (Les faiseurs et vendeurs de poupées et), 1639; XII
      Jouets, Les faiseurs et vendeurs de poupées et
    - ETAMPES (Bernard d'), 1639; I
      Etampes, Bernard d'
    - ALIGRE (Etienne d'), 1639; VII
      Aligre, Etienne d' (1592-1677)
    - VILARVAUX (les religieuses de), 1639; VII
      Vilarvaux, les religieuses de
    - VALOIS (Jacques de), 1639
      Valois, Jacques de
    - SAVOIE (Louise de), 1639; VIII
      Savoie, Louise de
    - MANDET (François) § Plusieurs quittance de François MANDET et sa femme à Marie CONRART. 23, 24, 25, 26 et 27 janvier 1639., 23 janvier 1639 - 27 janvier 1639
      quittance; Mandet, François
    - LA BRUYÈRE (Jean de), juillet 1639; VII
      La Bruyère, Jean de
    - MAUPEOU (Gilles de), août 1639; (VIII)
      Maupeou, Gilles de
    - POSTES § Règlement pour les trois commis au contrôle des POSTES, 1640; XII
    - GOURDON de GENOUILHAC (Louis-François de) Marquis de CASTELNAUD et de VAILLAC., 1640
      Gourdon De Genouilhac, Louis-François de
    - GOMBAULT (Louise de) § Obligation (44e acte de mars), 1640
      obligation; Gombault, Louise de
    - CONFLANS (Eustache de) sieur d'ARMENTIERES. etc... § d° Eustache de CONFLANS les religieux de son abbaye de Longlais., 1640; VI
      Conflans, Eustache de (16..-1690) (?)
    - CHÂTEAU-THIERRY (ROUSSELET, président à), 1640; II
      Château-Thierry (Aisne); Rousselet, M.
    - BROUILLY (Nicolas de) § Testament de Nicolas de BROUILLY., 1640; XII
      testament; Brouilly, Nicolas de
    - BOILEAU (Jean), 1640; (XII)
      Boileau, Jean
    - AUGUSTINS (le couvent des), 1640; (VI)
    - DU RY (Charles), 1640; (VIII)
    - LIMOGES (Mgr l'évêque de), juin 1640; (VI)
    - GONDY (Paul de) § Transport de bail, octobre 1640
      bail; Gondy, Paul de
    - AUCH (le clergé d') § Le procureur du clergé d'AUCH, 1641; (VIII)
    - SAINT-NICOLAS-des-CHAMPS (Les marguilliers de) § Les marguilliers de SAINT-NICOLAS-des-CHAMPS, 1641; VII
      Saint-Nicolas-des-Champs, Les marguilliers de
    - REIMS (Les habitants de) § Procuration des habitants de ' Rinz ', 1641; V
      procuration; Reims, Les habitants de
    - POIX (Robert de) § Robert de POIX et Eustache de CONFLANS, 1641; IV
      Poix, Robert de
    - MARBEUF (Claude de)§ Demas., 1641; (X)
      Marbeuf, Claude de
    - LONGUEVILLE (duc de) § François de ROMILLE et le duc de LONGUEVILLE, 1641; (III)
      Longueville, duc de
    - LA NOUE (Jeanne de), 1641
      La Noue, Jeanne de
    - CRÉQUI (Françoise de) § Noël de l'ESTANG, dame Françoise de CRÉQUI, 1641; (I)
      Créqui, Françoise de
    - DU BUAT (Nicolas) sieur de BAZOCHES, 1641; (VIII)
      Du Buat, Nicolas
    - CHARRON (Louis), 1641; I
      Charron, Louis
    - CANILLAC (François de) vicomte de BRISSAC, 1641; (IV)
      Canillac, François de
    - BOHAN (Robert de), 1641; (VI)
      Bohan, Robert de
    - GONDI (Marie de), février 1641; II
      Gondi, Marie de
    - LA ROCHEFOUCAULD (duc de) § Compromis par Jacques de CROIZAY, intendans du duc de LA ROCHEFOUCAULD, Pierre PASQUET et Denis PASQUET, sieurs de DAGEBENTON., 18 août 1641
      La Rochefoucauld, duc de
    - BÉTHUNE (Michel de), 1642; (II)
      Béthune, Michel de
    - MELUN (Les religieuses de Sainte-Marie de), 1642; I
      Melun, Les religieuses de Sainte-Marie de
    - POURPOINTIERS à Paris (La communauté des), 1642 - 1643
    - PONTOISE (église Saint-Maclou de) § Les marguilliers de l'église Saint-Maclou de PONTOISE, 1642; III
      Pontoise, église Saint-Maclou de
    - LIGNY (François de) Vicomte de CHARNEL, 1642; (VIII)
      Ligny, François de
    - DU PLESSIS (Charles), 1642; (IX)
      Du Plessis, Charles
    - VENDÔME (Mr et Mme de), 1642; VIII
    - VALLIER (Jean) sieur d'ANJOU, 1642 - 1644
      Vallier, Jean
    - HONGRIE (Marguerite de), 1642; I
      Hongrie, Marguerite de
    - HONFLEUR (Le bureau de), 1642; XII
      Honfleur, Le bureau de
    - CARMES des BILLETTES à Paris § Plusieurs actes, 1642
    - BRUXELLES (La maison de la ville de) § Jacques MOREAU, de La maison de la ville de BRUXELLES, 1642; III
    - BROUILLY (Charles de), 1642; IV
      Brouilly, Charles de
    - BILLETTES (Les carmes des) etc..., 1642; (X)
    - VENDÔME (duc et duchesse de) § Plusieurs actes, 5, 6, 7, 8 août et 22 septembre 1642., 5 août 1642 - 22 septembre 1642
      Vendôme, duc et duchesse de
    - MEAUX (Paul de), novembre 1642; (XI)
      Meaux, Paul de
    - CONFLANS (Michel de), 1643; VIII
      Conflans, Michel de
    - MONTHOLON (Jean de), 1643
      Montholon, Jean de
    - MONTHOLON (Aimond de), 1643; XII
      Montholon, Aimond de
    - LA NOUE (Jean de), 1643
      La Noue, Jean de
    - CHATILLON (Les Religieuses Sainte-Ursule de) § Jean DOUBLET aux Religieuses Sainte-Ursule de CHATILLON, mars 1643
    - VALLAINE (Abbaye Notre-Dame de) § Jean DOUBLET à l'Abbaye Notre-Dame de VALLAINE, mars 1643
      Vallaine, Abbaye Notre-Dame de
    - AUMONT (Les marguilliers de l'église d'), mars 1643
    - CARMÉLITES (Les Religieuses) § Jean DOUBLET aux Les Religieuses CARMÉLITES, mars 1643
    - JOYEUSE (Alexandre de) § Cession par Charles Bertrand à Alexandre de JOYEUSE; 43e acte, mai 1643
      Joyeuse, Alexandre de
    - SAINT-OUYN (Pierre de), septembre 1643
      Saint-Ouyn, Pierre de
    - DESPREAUX (Veuve Jean), 1644; (XI)
      Despreaux, Veuve Jean
    - MONTMARTRE (Abbaye) (Religieuses et Abbesse du couvent de), 1644; (VI)
      Montmartre, Abbaye, Religieuses et Abbesse du couvent de
    - RÔTISSEURS (La communauté des Maîtres), 1644; (III)
      Rôtisseurs, La communauté des Maîtres
    - SAINT-MARTIN-des-CHAMPS (Prieuré de) (plusieurs actes), 1644
      Saint-Martin-des-Champs, Prieuré de
    - SAINT-GERVAIS (Oeuvre et fabrique de l'église), 1644
      Saint-Gervais, Oeuvre et fabrique de l'église
    - LA VARENNE (René de), 1644
      La Varenne, René de
    - LA FOLIE (Nicolas de), 1644; IV
      La Folie, Nicolas de
    - DU RIÉ (Etiennette), 1644; (I)
      Du Rié, Etiennette
    - DOURDAN (Les greffes de l'élection de), 1644; (III)
      Dourdan, Les greffes de l'élection de
    - ARCHEVÊQUE de PARIS (Mgr l') abbé de SAINT-MAGLOIRE, 1644; (II)
      évêque
    - AMBOISE (Jean d') § Antoine de REZ et Jean d'AMBOISE, 1644; (I)
      Amboise, Jean d'
    - BERULLE (Claude de) La veuve de Claude de BERULLE, février 1644 - mars 1644
      Berulle, Claude de
    - JOYEUSE (Robert de) § Transaction entre Robert de JOYEUSE et Isabelle DU VAL, veuve de Robert de LA GARDE, et plusieurs actes, 8, 9, 11, 12 et 13 novembre 1644., 8 novembre 1644 - 13 novembre 1644
      accord; Joyeuse, Robert de
    - ÉTAMPES (Louise-Isabelle d') de VALENCAY § Transport mutuel par Pierre FLAMENT et Louise-Isabelle d'ÉTAMPES dernier acte; Transport fait par Nicolas DESROCHES à Louise-Isabelle d'ÉTAMPES et au Maréchal de LA CHASTRE; Promesse et reconnaissance, par Louise-Isabelle d'ÉTAMPES, Jean BERTIN et Nicolas DESROCHES., 21 novembre 1644 - 1645
      reconnaissance; Étampes, Louise-Isabelle d'
    - CHAPELIER (Dom Pierre) Prieur de Grandchamp, 1645; (IV)
      Chapelier, Pierre
    - SAINT-BENOIT (Les religieux de l'ordre de), 1645; (II)
      Saint-Benoit, Les religieux de l'ordre de
    - SAINT-AMAND (Pierre de), 1645
      Saint-Amand, Pierre de
    - ORLÉANS (Henry d') duc de LONGUEVILLE § Donation par Henry d'ORLÉANS à Jean CHAPELAIN, 2e acte d'avril, 1645
      donation; Orléans, Henry d'
    - COMPIÈGNE (Nicolas de BILLY, prêtre chanoine de), 1645; III
      Compiègne (Oise); Billy, Nicolas de; prêtre
    - PIOCHE de LA VERGNE (Jacques) § Quittance, avril 1645; VII/XX/XI
      quittance; Pioche de La Vergne, Jacques
    - SAINT-JOSSE (Fabrique de l'église), avril 1645
      Saint-Josse, Fabrique de l'église
    - BOUILLON (Antonin de) § Don mutuel entre Antonin de BOUILLON et Jean de BOUILLON, 6 avril 1645
      donation; Bouillon, Antonin de
    - BOUILLON (Jean de) § Don mutuel entre Antonin de BOUILLON et Jean de BOUILLON, 6 avril 1645
      donation; Bouillon, Jean de
    - PAUVRES (Le grand Bureau des) § Aux maître et gouverneurs du grand Bureau des PAUVRES, juin 1645
      Pauvres, Le grand Bureau des
    - SAINT-JOSSE (Confrérie Saint-Thibault en l'église), juin 1645
      Saint-Josse, Confrérie Saint-Thibault en l'église
    - ORLÉANS (Louise d'), août 1645
      Orléans, Louise d'
    - LORRAINE (Charles-Louis de) § Bail à ferme par Charles-Louis de LORRAINE à René POTTIER; Transaction entre Charles-Louis de LORRAINE abbé de CHAILLIES et René POTTIER., août 1645; LV
      bail; accord; Lorraine, Charles-Louis de
    - HAVRE (Le) § Les habitants du Havre de Grâce, septembre 1645
      Havre, Le
    - DU BELLAY (Marie), décembre 1645
      Du Bellay, Marie
    - CHALON-sur-SAONE § Chanoine de CHALON-sur-SAONE, 1646; (VI)
    - MELEY (Louis de) § Louis de MELEY procureur de Charles de SCHOMBERG, 1646
      Meley, Louis de
    - GENTILLY (Fabrique de l'église de), 1646; III
      Gentilly, Fabrique de l'église de
    - SAINT-SIMON (René de), 1646; VIII
      Saint-Simon, René de
    - QUINCAMPOIX (Georges de); notaire maître Demas, 1646
      Quincampoix, Georges de
    - POIX (Claude et Nicolas de) § Demas, 1646; VI
      Poix, Claude et Nicolas de
    - LA VALLETTE ( ? ), 1646
    - AUVERGNE (Les bureaux de la province d') § Demas., 1646; (V)
    - LESDIGUIÈRES (François de BONNE de CRÉQUY, duc de), février 1646; LX
      Lesdiguières, François De Bonne De Créquy, Duc de
    - LA VALLIÈRE (Laurent de) sieur de LA BAULME LEBLANC, procureur de Louise de LA BAULME LE BLANC. § Transaction entre Guy de BIGAND sieur de WAMGE et Laurent de LA VALLIÈRE, mars 1646; IIII/XX/III
      accord; La Vallière, Laurent de
    - LE BRUN (Nicolas) Sculpteur, décembre 1646
      Le Brun, Nicolas
    - CITEAUX (Les religieux de) § Les religieux de CITEAUX comme procureurs de la dame Abbesse de Notre-Dame de Villers-la-Ferté., 1647; (I)
    - SCHOMBERG (Nicolas de) duc d'HALLUYN, 1647; XI
      Schomberg, Nicolas de
    - GOBELIN (François) § plusieurs actes, 1647; VIII
      Gobelin, François
    - MARBEUF (Luc de) sieur DU VERGER § Demas., 1647; (VI)
      Marbeuf, Luc de
    - SAINT-ELOY-AUX-FONTAINES (Abbaye de) § L'abbé de SAINT-ELOY-AUX-FONTAINES, 1647; (III)
      Saint-Eloy-Aux-Fontaines, Abbaye de
    - POISSY (église de) § Henry de PRELIN, curé de église de POISSY, 1647; XXI
      Poissy, église de
    - ESPAGNE (Rodriguez DACOSHE trésorier général d'), 1647; (IX)
      Espagne, Rodriguez Dacoshe trésorier général d'
    - VILLERS-LA-FERTÉ (Abbaye Notre-Dame de) § Les religieux de Cîteaux comme procureurs de la dame Abbesse de VILLERS-LA-FERTÉ, 1647; I
      Villers-laa-Ferté, Abbaye Notre-Dame de
    - LA MOTTE (Charlotte de) § LA BUSSIERE, demoiselle Charlotte de LA MOTTE, 1647; VI
      La Motte, Charlotte de
    - DU BELLAY (Charles et Catherine), 1647; III
      Du Bellay, Charles et Catherine
    - CLERMONT (Henry de) Marquis de GALLERANDE, 1647; IV
      Clermont, Henri de
    - JOYEUSE (François de) § Remboursement fait par les mains de Joseph DOCHE, demeurant à Falaise, pour François de JOYEUSE, comte de GRANDPRE., janvier 1647; XXV, XXVI, XXXVII, XXI
      Joyeuse, François de
    - COMMINGES (Louis de) § Testament de Louis de COMMINGES; dernier acte, 31 octobre 1647
      testament; Comminges, Louis de
    - AIGUILLON (duchesse d') § Madame la duchesse d'AIGUILLON, 1648; (IV)
      Aiguillon, Marie-Madeleine de Vignerot (1604-1675, duchesse d')
    - SCHOMBERG (Seigneur maréchal de) § Le Seigneur maréchal de SCHOMBERG etc..., 1648; I
      Schomberg, Seigneur maréchal de
    - LONDRES (Marchand de), 1648; I
    - LE CAMUS (Anne) § Dame Anne LE CAMUS, 1648; I
      Le Camus, Anne
    - LA FONTAINE (Catherine de), 1648; X
      La Fontaine, Catherine de
    - LA CHAPELLE (le sieur de), 1648; II
    - VAUCORBEIL (de) duc d'AMPVUILLE, 1648; (IV)
    - CLERMONT (Louis de) § Henry, Georges et Louis de CLERMONT, 1648; IV
      Clermont, Louis de
    - CAPUCINS (Pères) § Le syndic des Pères CAPUCINS de la province de Paris., 1648; (VIII)
    - GONDY (Claude-Marguerite de) § Quittance de Claude-Marguerite de GONDY, marquise de MARGUELAY, à Charles de SCHOMBERG., 19 janvier 1648 - 20 janvier 1648
      quittance; Gondy, Claude-Marguerite de
    - ALBERT (Honoré d') duc de CHAULNES, 1649; (X)
      Chaulnes, Honoré d'Albert (1581-1649, duc de)
    - SAINTE-OPPORTUNE (Oeuvre et fabrique de l'église), 1649; (IX)
      Sainte-Opportune, Oeuvre et fabrique de l'église
    - MARILLAC (Catherine de), 1649; (X)
      Marillac, Catherine de
    - GODEAU (Antoinette), 1649; (V)
      Godeau, Antoinette
    - GAUDON de LA RALLIÈRE (Samuel) § Samuel GAUDON de LA RALLIÈRE comme procureur de Georges de CLERMONT, son gendre., 1649; (XI)
      Gaudon de La Rallière, Samuel
    - PICPUS (Les religieux de), 1649; (VI)
      Picpus, Les religieux de
    - ETAMPES § xx pour les 5 sols d'ETAMPES, 1649; (XI)
    - DU LAURENT (Dom Pierre) § Acte d'inscription d'enfant par Dom Pierre DU LAURENT, 1649
      Du Laurent, Dom Pierre
    - VENDÔME (Louis de) duc de MERCOEUR § Procuration général de Louis de VENDÔME à Arthur LANDAIS, son trésorier., novembre 1649
      procuration; Vendôme, Louis de
    - RICHELIEU (Armand-Jean du PLESSIS de) § Traité par Armand-Jean du PLESSIS de RICHELIEU et Ph. de GEDOYN, pour la galère de Sainte-Marie. 18e acte, décembre 1649
      Richelieu, Armand-Jean du PLESSIS de
    - Contrat de mariage entre Jacques de Dompierre, seigneur de Jonquières, y demeurant, et Catherine Muisson, demeurant rue des Cinq-Diamants, auquel signe, comme témoin de la future épouse, son oncle maternel Valentin Conrart., 23 novembre 1665
      Attention: l'original de l'acte est manquant.
      Les minutes de l'étude XXI manquent pour le deuxième semestre de l'année 1665. L'acte est insinué au Châtelet (Arch. nat. Y 208, fol. 285 v°)
      Documents du Minutier central concernant l'histoire littéraire (1650-1700) [2295 actes], par Madeleine Jurgens et Marie-Antoinette Fleury, Paris, Presses universitaires de France, 1960, p. 159 (instrument de recherche imprimé dématérialisé dont la version intégrale est accessible en ligne par la rubrique 'Autres instruments de recherche', voir contexte dans le Plan d’orientation général - Notaires de Paris, guides thématiques du Minutier).
      contrat de mariage; Cinq-Diamants (rue des); Conrart, Valentin (1603-1675); Dompierre, Jacques de; Muisson, Catherine